臺灣高等法院高雄分院刑事判決　　　　 94年度上易字第424號
上　訴　人　臺灣高雄地方法院檢察署檢察官
被　　　告　甲○○
上列上訴人因被告竊盜案件，不服臺灣高雄地方法院94年度易字
第38號中華民國94年5 月26日第一審判決（聲請簡易判決處刑案
號：臺灣高雄地方法院檢察署93年度偵緝字第1779號），提起上
訴，本院判決如下：
    主  文
原判決撤銷。
甲○○攜帶兇器竊盜，累犯，處有期徒刑柒月。
油壓剪貳支（大、小型各壹支）、鐵鉗貳支（大、小型各壹支）
、螺絲起子壹支、十字起子壹支、六角扳手壹副，均沒收。
    事  實
一、甲○○曾於90年間犯竊盜罪，經原審法院判處有期徒刑10月
    確定，於92年11月10日執行完畢，猶不知悔改；復意圖為自
    己不法之所有，於民國93年7 月3 日12時20分許，攜帶其所
    有客觀上足以為兇器使用之油壓剪2 支（大、小型各1 支）
    、鐵鉗2 支（大、小型各1 支）、螺絲起子1 支、十字起子
    1 支、六角扳手1 副等物，進入龍騰建設股份有限公司（下
    稱龍騰公司）在高雄市○○區○○路500 號之建築工地內，
    並以前開油壓剪等物，竊取龍騰公司（聲請簡易判決處刑書
    誤載為乙○○）所有之電纜線1 批（合計90.5公斤，價值新
    臺幣2 萬元），得手後將之置放於車牌號碼MUP ─663 號（
    聲請簡易判決處刑書誤載為MMUP─663 號）重型機車之腳踏
    板上離去，嗣於同日13時45分許，行經高雄市○○區○○路
    、外環西路口時，為警查獲，並扣押其所有之油壓剪2 支（
    大、小型各1 支）、鐵鉗2 支（大、小型各1 支）、螺絲起
    子1 支、十字起子1 支、六角扳手1 副。
二、案經高雄市政府警察局楠梓分局移送臺灣高雄地方法院檢察
    署檢察官聲請簡易判決處刑，原審改依通常程序審理。
    理  由
一、訊據被告甲○○矢口否認有上開竊盜之犯行，辯稱：該電纜
    線係高鐵工地蔡姓工人拿至我在高雄市○○區○○路19號住
    處賣給我，購買價格為6,000 元，詳細購買日期已忘記，我
    購入後在93年7 月3 日騎機車載該電纜線要到高雄市右昌消
    防隊旁之舊貨商販賣，行經高雄市○○路、外環西路口，為
    警攔下被誤認為竊盜，另扣案之大油壓剪係向舊貨商借得，
    而其餘扣案工具，則係我工作所用之物云云；經查：
  (一)被告於93年7 月3 日13時45分許，騎乘車牌號碼MUP ─663
    號重型機車，行經高雄市○○區○○路、外環西路口時，因
    該機車腳踏板處置有電纜線90.5公斤，為警攔檢，當場除扣
    得前開電纜線外，並扣得油壓剪2 支（大、小型各1 支）、
    鐵鉗2 支（大、小型各1 支）、螺絲起子1 支、十字起子1
    支、六角扳手1 副等物之事實，業據被告供承在卷（見原審
    卷第54頁），並經證人即查獲員警陳和璋於原審證述屬實（
    見原審卷第74頁），復有扣押筆錄、扣押物品目錄表、扣押
    物品收據及相片附卷可稽，此部分之事實，堪以認定。又被
    告於被查獲前之同日中午12時20分許，曾騎乘上開機車搭載
    扣案之電纜線等物，行經高雄大學西側門之事實，亦據證人
    即高雄市政府警察局交通大隊第七分隊員警賴金福於原審證
    述明確（見原審易字卷第72頁），並製有職務報告附警卷可
    參；顯見被告於被查獲前確曾騎乘機車載運扣案電纜線，經
    過高雄大學西側門及高雄市○○區○○路、外環西路口無訛
    ，被告辯稱：93年7 月3 日12時20分許，未曾騎乘機車搭載
    電纜線等物，行經高雄大學西側門云云，尚難採信。
  (二)證人即龍騰公司機電主任乙○○於原審準備程序先證稱：扣
    案電纜線係龍騰公司內也有，但無法確認該批電纜線係從公
    司所偷，公司電纜線曾在93年5 、6 月間失竊，之後陸續有
    被偷，但沒有報案，該電纜線經領回比對，百分之99可以確
    認等語（見原審簡字卷第33至34頁），又於原審審理時改稱
    ：因警察至工地通知已抓到竊嫌，並表示竊嫌已承認犯罪，
    故至警局製作筆錄，於93年7 月5 日前幾日，公司雖曾失竊
    與扣案電纜線相同之電線，但我不知道失竊實際日期，且無
    法確定該電纜線係公司遭竊之電線等語（見原審易字卷第70
    頁、第71頁）；雖該證人無法確認扣案電纜線係龍騰公司所
    失竊之物，然因一般電纜線均係大量產製，製造廠商未刻意
    於產品外觀標示型號，用戶在使用時亦無特別注意電纜線之
    外觀型態，證人當然無法百分之百確認扣案電纜線係龍騰公
    司所有，然以該證人上開證述，已得確信龍騰公司所有電纜
    線曾遭竊。
  (三)又被告對扣案電纜線之來源、購得價金、購得處所，於警詢
    時先供稱：「該電纜線係10天前，在大社鄉向『蔡仔』購買
    ，他都會載來賣我」「該東西是以3,000 元之代價，向蔡仔
    購買，蔡仔均自行將東西載往我住處販賣」等語（見警卷第
    2 至3 頁）；續稱：「蔡仔」載電纜線來找我，價格為
    6,000 元等語（見偵緝卷第23頁、原審易字卷第101 頁），
    前後供陳並不一致，且被告迄今均無法提供「蔡仔」之真實
    年籍、聯絡方式，以供查證，所辯已有疑義。而被告於93年
    7 月3 日中午12時20分之後，陸續出現於高雄大學西側門及
    高雄市○○區○○路、外環西路口等地，已如前述，上開地
    點與失竊地點即龍騰公司位於高雄市○○區○○路500 號之
    建築工地相近，被告復持有油壓剪2 支（大、小型各1 支）
    、鐵鉗2 支（大、小型各1 支）、螺絲起子1 支、十字起子
    1 支、六角扳手1 副等剪斷電纜線之必備工具被查扣，顯見
    扣案電纜線係被告自龍騰公司所偷無訛。
  (四)綜上所述，被告前述所辯，顯係事後卸責之詞，不足採信，
    本件事證明確，被告竊盜之犯行，堪以認定。
二、核被告甲○○所為，係犯刑法第321 條第1 項第3 款之攜帶
    凶器竊盜罪。又被告甲○○曾於90年間犯竊盜罪，經原審法
    院判處有期徒刑10月確定，於92年11月10日執行完畢，此據
    被告供明在卷，並有臺灣高等法院被告全國前案紀錄表1 份
    附卷可按，其於5 年內再犯本件有期徒刑以上之罪，為累犯
    ，應依刑法第47條規定加重其刑。
三、原審未為詳察，遽為被告甲○○無罪之諭知，尚有未合，公
    訴人上訴意旨，執此指摘原判決不當，為有理由，應由本院
    將原判決予以撤銷改判；審酌被告甲○○有多次竊盜前科，
    素行不佳，惟本次所竊財物不多等一切情狀，量處有期徒刑
    7 月，扣案之油壓剪2 支（大、小型各1 支）、鐵鉗2 支（
    大、小型各1 支）、螺絲起子1 支、十字起子1 支、六角扳
    手1 副等物，係被告所有，且供犯罪所用之物，爰依刑法第
    38條第1 項第2 款之規定，宣告沒收。
據上論斷，應依刑事訴訟法第369 條第1 項前段、第364 條、第
299 條第1 項前段，刑法第321 條第1 項第3 款、第47條、第38
條第1 項第2 款，判決如主文。
本案經檢察官林惠到庭執行職務。
中　　華　　民　　國　　94　　年　　8 　　月　　23　　日
                  刑事第七庭    審判長法  官  莊飛宗
                                      法  官  黃三友
                                      法  官  黃憲文
以上正本證明與原本無異。
不得上訴。
中　　華　　民　　國　　94　　年　　8 　　月　　24　　日
　　　　　　　　　　　　　　　　　　　書記官  葉淑華
附錄本件判決論罪科刑法條：
中華民國刑法第321條
犯竊盜罪而有左列情形之一者，處6 月以上、5 年以下有期徒刑
：
一  於夜間侵入住宅或有人居住之建築物、船艦或隱匿其內而犯
之者。
二  毀越門扇、牆垣或其他安全設備而犯之者。
三  攜帶兇器而犯之者。
四  結夥3 人以上而犯之者。
五  乘火災、水災或其他災害之際而犯之者。
六  在車站或埠頭而犯之者。
